【裁判字號】    99,監宣,98
【裁判日期】    990915
【裁判案由】    監護宣告
【裁判全文】
臺灣嘉義地方法院民事裁定              99年度監宣字第98號
聲  請  人  乙○○
上列聲請人聲請監護宣告事件，本院裁定如下：
    主    文
宣告王簡素貞（女，民國○○○年○○月○○日生，身分證統一
編號：Ｚ000000000號）為受監護宣告之人。
選定乙○○（男，民國○○年○月○○日生，身分證統一編號：
Ｚ000000000號）為受監護宣告之人王簡素貞之監護人
。
指定甲○○○（女，民國○○○年○月○○日生，身分證統一編
號：Ｚ000000000號）為會同開具財產清冊之人。
聲請費用新臺幣壹仟元由受監護宣告之人王簡素貞負擔。
    理    由
一、聲請意旨略以：聲請人為王簡素貞之胞兄，王簡素貞自民國
    59年11月10日起因智能不足，雖延醫診治，但不見起色，近
    日甚且已精神障礙（或其他心智缺陷）至不能為意思表示或
    受意思表示（或不能辨識其意思表示之效果），為此依民法
    第14條第1 項、民事訴訟法第597 條規定，聲請對其為監護
    宣告，並依民法第1111條規定指定聲請人乙○○為受監護宣
    告之人之監護人，暨指定甲○○○為會同開具財產清冊之人
    ，若法院認王簡素貞尚未達可宣告監護之程度，則請依民法
    第14條第3 項、第15之1 條第1 項、民事訴訟法第624 之3
    條之規定為輔助宣告，並指定聲請人乙○○為輔助人等語。
二、經查，聲請人主張之事實，已據提出戶籍謄本2 份為憑；又
    本院審驗王簡素貞之精神及心智狀況，在鑑定人前點呼王簡
    素貞之姓名、年籍等事項，其對點呼姓名會回答，但無法說
    出姓名，且不知道年齡及出生年月日，另經法官詢問其現在
    人在何處，其回答：在鎮公所（實際在安養中心）等語，並
    斟酌財團法人嘉義基督教醫院精神科主治醫師趙星豪所為之
    鑑定結果，認因王簡素貞意識清醒，尚有部分言語表達，故
    需安排心理衡鑑以確定其是否符合監護宣告之程度等語，另
    經該醫院鑑定結果，認王簡素貞在鑑定時意識清醒，但完全
    無法理解測驗指導語，言語表達能力甚差，聲音無法辨識，
    亦無文字書寫能力，無法完成魏氏智力測驗及班達測驗，根
    據王簡素貞家屬之病史描述及臨床鑑定結果，推估王簡素貞
    之智商在40以下，至少達到重度智能不足之程度，認知功能
    嚴重缺損，故王簡素貞因其智能障礙，已無受意思表示或為
    意思表示之能力，有本院99年8 月23日之勘驗筆錄及精神鑑
    定報告書各1 份附卷可憑，故聲請人聲請對王簡素貞為監護
    之宣告，為有理由，應予准許。
三、次查，聲請人乙○○為受監護宣告人王簡素貞之胞兄，並到
    場表明：同意擔任受監護宣告人王簡素貞之監護人，王簡素
    貞頭部受傷，本由母親照顧，後由丈夫照顧，二人均已過世
    ，王簡素貞沒有子女等情（見99年8月23日勘驗筆錄），本
    院參酌受監護宣告人王簡素貞之父母、配偶均已過世，未生
    育子女，且其胞姐簡秀蘭亦具狀同意由聲請人乙○○擔任受
    監護宣告人王簡素貞之監護人，有戶籍謄本2份、同意書1份
    在卷可稽。本院參酌前揭各節，認由聲請人乙○○任監護人
    ，符合受監護宣告人王簡素貞之最佳利益，爰選定聲請人乙
    ○○為監護人；又甲○○○係受監護宣告人王簡素貞之大嫂
    ，並經其到場同意指定為會同開具財產清冊之人。
四、爰裁定如主文。
中    華    民    國    99    年    9    月    15    日
                   家事庭     法  官  洪嘉蘭
正本係照原本作成。
如不服本裁定關於選定監護人及指定會同開具財產清冊之人等部
分，應於送達後十日內向本院提出抗告狀，並繳納抗告費新臺幣
1千元；其餘關於宣告監護之部分，不得抗告。
中    華    民    國    99    年    9    月    15    日
                              書記官  許家瑜
關係人：甲○○○  住台北縣新店市○○里○鄰○○路4巷6號4樓

司法院資訊處製作；財團法人民間司法改革基金會備份。
